Pièces isolées, collections et papiers d'érudits. Tome 6.
Archives nationales
- Pièces diverses entrées en mars et avril 1968., AB/XIX/3588
  - Documents concernant l'administration française des îles Ioniennes (Grèce) durant le Premier Empire., 1807-1814; AB/XIX/3588; Dossier 3
    - « Relation de la croisière anglaise depuis le 28 décembre [1807] ». 1807-1808.
    - « Organisation des troupes albanaises précédement au service de l'empereur de Russie ». S. d.
    - Rapports du secrétaire d'État chargé du département des Finances et directeur général de la Marine au général César Berthier, gouverneur des îles. 6 pièces. Oct.-déc. 1807.
    - Rapports présentés à Berthier par le général Cardenau. 9 pièces. Août-décembre 1807.
    - Situation du port de Corfou au 25 novembre 1807. 1807.
    - Notes (en français et en italien) adressées au général Berthier. 6 pièces. 11-21 décembre 1807.
    - Rapports du général Auguste Cardeneau. 82 pièces. 9 juin-17 octobre 1808.
    - Rapports de Trullet, commandant de la marine à Corfou. 7 pièces. 18-29 juillet 1808.
    - Extraits de lettres du général Camus. 14 pièces. 13-31 mai 1808.
    - Extraits de lettres de M. Pouqueville, consul de France à Janina (auj. Ioannina, Grèce). 29 mai 1808 et s. d.
    - Extrait d'une lettre du capitaine Martel, commandant de l'île de Paxos. 2 juin 1808.
    - Copie d'une lettre du capitaine anglais Harveyer au vizir Ibrahim pacha de Bérati (?). 2 pièces. 24 juillet 1808.
    - États de personnel et de fournitures. 3 pièces. 1809.
    - Interrogatoires faits par le capitaine Dupin pour instruire sur les chefs d'accusation relatifs au sieur Honoré Fauchier. 1 registre, 30 p. S. d.
    - Rapport sur des troubles survenus à Fanéroméni. 19 mars 1809.
    - Rapports adressés au général Donzelot par le commissaire de la Marine à Corfou. 5 pièces. 1809.
    - Emmanuel Théotoky, président du Sénat des îles Ionniennes: rapport au Sénat sur la nécessité de pourvoir de blé l'île de Corfou; lettre au général Donzelot. 2 pièces. 30 décembre 1809.
    - État des revenus des îles Ionniennes. 1809.
    - Budget des îles Ionniennes. 1809.
    - Rapports adressés au gouverneur général des îles par Vial, consul de France et d'Italie à Patras (Grèce). 13 pièces. Juill.-sept. 1810.
    - Extraits de dépêches de Mathieu de Lesseps, commissaire impérial dans les îles Ionniennes, adressées à Clarke, duc de Feltre, ministre de la Guerre. 4 pièces. 1810.
    - Copies de lettres envoyées par le général Donzelot. 5 pièces. 1810.
    - Pièces relatives à la flottille italienne de Corfou commandée par le capitaine de frégate Arméni. 4 pièces. 1811.
    - Extraits de dépêches de Lesseps à Clarke. 4 pièces. 1811.
    - Lettres de Botto, chargé du service administratif de la Marine royale, à Donzelot. 4 pièces. 1811.
    - États de matériel. 7 pièces. 1811.
    - Lettres de M. Roussel, consul de France à Patras (Grèce), au gouverneur-général Donzelot. 37 pièces. Mai-décembre 1812.
    - Correspondance adressée au gouverneur [Donzelot] par le Sénat des îles Ionniennes. 8 pièces. 1812.
    - Lettre du commissaire Mathieu de Lesseps à Donzelot et extraits de dépêches adressées par Lesseps au duc de Feltre. 3 pièces. 1812.
    - Lettres de M. Thiébault, commissaire ordonnateur à Corfou. 9 pièces. 1812.
    - Correspondance échangée entre le général Donzelot et le colonel Baudrand, au sujet des travaux de fortification de Corfou. 3 cahiers et 1 plan. 1813.
    - Rapports d'inspection et états de matériel de Delviniotti, inspecteur des écoles. 4 pièces. 11 juillet 1812.
    - Rapport du commissaire de la Marine Segond au gouverneur général Donzelot: état des militaires de Marine. 10 pièces. S. d.
    - État des dépenses faites à Corfou. 13 pièces. 1812-1814.
    - Correspondance (en italien) adressée au général Donzelot par divers. 1814.
- Fonds Henri Blanc., 1891-1962; AB/XIX/3589-AB/XIX/3621
  Entrée n° 2129: don de Mme Henri Blanc (3 mai 1968).
  Fonds Henri Blanc (1891-1962).
- Collection Coppet., AB/XIX/3622-AB/XIX/3629
  Entrées n° 1034, 1078, 1095 et 1323: achats (1955 et 1957).
  Collection Coppet.
- Collection de documents concernant l'Algérie., 1799-1949; AB/XIX/3630
  Collection de documents concernant l'Algérie (1799-1949).
- Fonds Abel Lefranc., AB/XIX/3631-AB/XIX/3751
  Don (1969).
  Fonds Abel Lefranc (XXe siècle).
- Affiches de la France libre., 1940-1944; CP/AB/XIX/3752/1-CP/AB/XIX/3752/29
  Entrée n° 1989: achat (28 janvier 1966).
  CP/AB/XIX/3752/1. « France 1939-1940 ». [ Photographies illustrant la défense et la conquête de la Tchécoslovaquie. Légendes en tchèque, anglais et français ].- S. l. n. d., 1,10 X 63,5.
  CP/AB/XIX/3752/2. « A tous les Français. La France a perdu une bataille ! Mais la France n’a pas perdu la guerre ! Des gouvernants de rencontre ont pu capituler … [signé] Général de Gaulle ». [ Dans le coin inférieur gauche traduction anglaise ].- S. l., Harrison and Sons, / 1940 /, 75 x 50, blanc, encadrement tricolore.
  CP/AB/XIX/3752/3. « La France a perdu une bataille ! Mais la France n’a pas perdu la guerre ! [signé] G. de Gaulle. Aux armes, Citoyens ! Formez vos bataillons ... » [ Reproduction de la Marseillaise de Rude. Ecusson comportant une croix de Lorraine et la mention France Libre ].- S. l. n. d., 55 X + 3, multicolore, encadrement tricolore.
  CP/AB/XIX/3752/4. « Invaded but not conquered ». [ Représentation de la République ligotée tournant les yeux vers une croix de Lorraine rayonnante ]. [Del.] Allyn Cox. - S. l. n. d., 63 X 45,5, multicolore.
  CP/AB/XIX/3752/5. « Ils souffrent, que faites-vous pour eux ? ... ». [ Affiche du Comité d’assistance aux familles des soldats français, représentant trois prisonniers derrière des fils de fer barbelés ]. [Del. ] Jean Oberlé.- S. l., 1940, 42 X 26, multicolore, encadrement tricolore.
  CP/AB/XIX/3752/6. « A la France éternelle, ses amis, ses alliés ». [ Bras brandissant un drapeau français. Dans le fond, drapeaux britanniques et américains ]. - S. l. n. d., 75,5 X 50,5, multicolore.
  CP/AB/XIX/3752/7. « French committee of national liberation. The spirit of France exhibition ». [ Représentation de la tête de l’Ange de Reims et de la Marseillaise de Rude ]. [Del. ] Elfer. - S. l. n. d., Lund Humphries, Litho. 75,5 X 50,5, multicolore.
  CP/AB/XIX/3752/8. « Charte de l’Atlantique. Déclaration en commun du Président des États-Unis d’Amérique et du Premier Ministre, M. Churchill, représentant le gouvernement de Sa Majesté dans le Royaume Uni ... » [signé] Franklin D. Roosevelt, Winston S. Churchill. - S. l., 1941, 14 août, 45,5 X 32, blanc.
  CP/AB/XIX/3752/9. « En Afrique, en France, partout, un seul combat pour une seule patrie ». [ Sur fond de bonnet phrygien tricolore deux têtes d’hommes dont l’une casquée, une oasis, la tour Eiffel, un écusson à croix de Lorraine ]. [Del.]. Knopf. - Manchester, The Star Process Engraving, s.d., 50 X 37, multicolore.
  CP/AB/XIX/3752/10. « Et en avant ». [ Bras tendu brisant les chaînes ].- S. l. n. d., 73,5 X 50,5, multicolore.
  CP/AB/XIX/3752/11. « La liberté pour la France. Les libertés pour les français. » [Tête de la Marseillaise de Rude et drapeau français ]. S. l. n. d., 1,51 X 0,97, multicolore.
  CP/AB/XIX/3752/12. [Croix gammée couvrant le globe terrestre, barrée de trois traits bleu, blanc et rouge ]. S. l. n. d., 71 X 54,5, multicolore.
  CP/AB/XIX/3752/13. [Croix gammée barrée de trois traits bleu, blanc et rouge ]. S. l. n. d., 1,00 X 0,76, multicolore.
  CP/AB/XIX/3752/14. [ Photographies d’affiches illustrant le rationnement et la pénurie alimentaire en France. ]. S. l. n. d., 24,5 X 15,5.
  CP/AB/XIX/3752/15. « Street scene in France. Outside a couvent, listless women and children queue up for a little warm soup. » [ Photographies ]. S. l. n. d., 24 X 15.
  CP/AB/XIX/3752/16. « France resists, prepares, awaits ... » [ Photographies et coupures de presse concernant la résistance et la déportation. ]. S. l. n. d., 30 X 24.
  CP/AB/XIX/3752/17. « Parce qu’un bavard avait parlé, ce bâteau fut torpillé. » [Naufrage d’un bâteau.]. [ Del.] France. - s. l. n. d., 50,5 X 38, multicolore.
  CP/AB/XIX/3752/18. « Elle sait ce que tu cherches… et cherche ce que tu sais... » [Femme blonde.] [Del.]. L. Masquelier. - s. l. n. d., 57 X 34,5. multicolore.
  CP/AB/XIX/3752/19. « French resistance. Helps throttle the Boche. » [Deux mains étranglant un soldat allemand]. [Del.] R. Louvat, photo. G. Kanova. s.l., 1944, 49 X 36, multicolore.
  CP/AB/XIX/3752/20. « Thousands of frenchmen dead for resistance. » [Croix nombreuses]. [Del.] R. Louvat.- s. l. n. d., 37 X 25. multicolore.
  CP/AB/XIX/3752/21. « Cette fois jusqu’à Berlin. » [Drapeaux français, anglais, américain et russe se dressant dans un ciel orageux.]- s. l. n. d., 1,00 X 0,76. multicolore.
  CP/AB/XIX/3752/22. « Engagez-vous dans les Forces aériennes françaises. » [Cocarde tricolore et avions. Affiche éditée par les F.A.F. en Grande-Bretagne et le service d’information allié.] - s.l., 1944, 98 X 73, multicolore.
  CP/AB/XIX/3752/23. « Participez dans leur intérêt comme dans l’intérêt de leur famille au recensement des prisonniers, déportés, réfugiés et disparus en vous adressant à votre mairie. » [Mains enchaînées se tendant vers un village. Affiche du ministère des prisonniers, déportés et réfugiés.] [Del.] Vincent.- Paris, s.d., 72,5 X 54, multicolore.
  CP/AB/XIX/3752/24-CP/AB/XIX/3752/25. [Affiche de la Préfecture de la Seine représentant la République les mains ensanglantées.]. [Del.] Paul Colin.- [Paris], 1944, 17 août, 1,60 X 1,19, multicolore.
  CP/AB/XIX/3752/26. « We French workers warn you… defeat means slavery, starvation, death. » [Ouvriers levant les bras en l’air.] [Del.] Bern. Shuhr.- Washington, U.S. Government printing office, 1942, 1,01, 0,72, multicolore.
  CP/AB/XIX/3752/27. « La guerre illustrée des nouvelles d’Amérique. » [Photographies de matériel et de troupes des États-Unis, scènes de guerre, manifestations.] Washington, s.d., 75,5 X 50,5.
  CP/AB/XIX/3752/28. « Winston Churchill. Premier ministre de Grande-Bretagne. » [Photographie.] - s. l. n. d., 49 X 36,5.
  CP/AB/XIX/3752/29. « Le Général de Gaulle. » [Photographie.] - s.l.n.d., 31,5 X 25.
- Collection Jacques Kayser (supplément)., AB/XIX/3752-AB/XIX/3753
  Entrée n° 2794: don de Mme Jacques Kayser (23 novembre 1978).
- Papiers de Charles Hyppolite Pouthas., AB/XIX/3754-AB/XIX/3782
  Entrée n° 2909: don de Pierre Pouthas (1er octobre 1980).
  Fonds Charles-Hippolyte Pouthas (1762-1966).
- Collection de 65 lettres écrites à Napoléon Ier par des souverains étrangers., 1801-1813; AB/XIX/3783; 1 registre (ex-libris Mérillon). Lettres montées sur onglets.
  Entrée n° 2915: don de Pierre Mérillon (30 octobre 1980).
  Classement chronologique.
  [Table manuscrite des lettres en tête du registre. 64 lettres à Napoléon Bonaparte et 1 lettre (numéro 52) à l'impératrice Marie-Louise]. Lettres de:
  1. Pie VII. 2 décembre 1801.
  1 bis. Marie-Louis d’Étrurie. Turin, 13 juillet 1801.
  2. Jean VI de Portugal. 20 août 1802.
  3. Ferdinand Ier des Deux-Siciles. Naples, 12 septembre 1802.
  4. Frédéric-Guillaume III de Prusse. Stuttgart, 27 mai 1804.
  5. Antoine-Marie Augustini, grand bailli de la République du Valais. Sion, 31 mai 1804.
  5 bis. Antoine Victor d'Autriche. Vienne, 14 septembre 1804 [en latin]. P.j.: un brouillon de traduction et une mise au net.
  6. Frédéric-Guillaume de Nassau-Weilburg. Paris, 27 décembre 1804.
  7. Charles Théodore de Dalberg. Ratisbonne, 26 mars 1805.
  7 bis. Frédéric Ier de Wurtemberg. Louisbourg, 26 juin 1805.
  8. Marie-Caroline d'Autriche. Naples, 8 janvier 1806.
  8 bis. Manuel Godoy, prince de la Paix. Aranjuez, 20 février 1806.
  8 ter. Eugenio Izquierdo de Rivera y Lazaún. Paris, 1er mars 1806.
  9. Guillaume Frédéric d'Orange-Nassau. Brunswick, 14 avril 1806.
  10-11. Guillaume IX de Hesse. Cassel, 12 juin 1806.
  12. François Ier d'Autriche. Vienne, 20 juin 1806.
  13. Marie-Louise d’Étrurie. Florence, 30 juin 1806.
  14. Comte de Pappenheim. Paris, 30 juillet 1806.
  15-16. Anne Élisabeth Louise de Brandenburg-Schwedt. [26 octobre] et 28 octobre 1806.
  17. Auguste Ferdinand de Prusse. Berlin, 11 novembre 1806.
  18. Louise de Mecklembourg-Strelitz, reine de Prusse. 11 janvier 1807. P. j.: une enveloppe.
  19. Élisabeth, princesse de Prusse. Stettin, 24 janvier 1807.
  20. Pierre, duc de Holstein, prince de Lubeck. Oldenburg, 3 avril 1807.
  20 bis. Antoine-Marie Augustini, grand bailli de la République du Valais. 3 août 1807.
  21. Émile de Hesse-Darmstadt. S. d.
  22. Ernest, duc de Saxe-Cobourg-Saalfeld. Dresde, 20 juillet 1807.
  23. Marie de Bade, duchesse de Brunswick-Oels. 5 août 1807.
  24. Constantin Pavlovitch, grand-duc de Russie. 5 août 1807.
  25. Frédéric VI de Danemark. Kiel, 12 septembre 1807.
  26. Maximilien Ier de Bavière. Munich, 5 octobre 1807. P. j.: une enveloppe.
  27. Guillaume, électeur de Hesse. 1er janvier 1808.
  28-29. Marie-Louise de Bourbon-Parme, épouse de Charles IV d'Espagne. 9 et 16 avril 1808.
  30. Ferdinand, prince des Asturies (futur Ferdiand VII). Bayonne, 30 avril 1808 [en espagnol]. P. j.: une traduction.
  31. Guillaume de Prusse. Paris, 27 août 1808.
  32. Charles IV d'Espagne. Saint-Joseph, 24 octobre 1808.
  33. [En déficit].
  34. Ferdinand [III de Toscane]. Wurzbourg, 7 mars 1809.
  35. Maximilien Ier de Bavière. Munich, 8 décembre 1809.
  36. Projet de contrat de mariage entre Napoléon Ier et Marie-Louise d'Autriche. Paris, 7 février 1810.
  37. Louis de Bavière [futur Louis Ier]. Munich, 7 mars 1810.
  38. Frédéric-François Ier de Mecklembourg-Schwerin. 11 mars 1810.
  39. Frédéric de Mecklembourg-Schwerin. 11 mars 1810.
  40. Frédéric-Auguste Ier de Saxe, Dresde. 12 mars 1810.
  41. Clément Wenceslas de Saxe. Augsbourg, 23 mars 1810.
  42. Cunégonde de Saxe. Augsbourg, 23 mars 1810.
  43. Charles Théodore de Dalberg. Frankfort, 27 mars 1810.
  44. Alexandre Ier de Russie. Petersbourg, 30 mars 1810.
  45. Auguste-Christian-Frédéric d'Anhalt-Köthen. Cothen, 4 avril 1810.
  46. Louise de Hesse-Darmstadt. 10 avril 1810.
  47. Louis Ier de Hesse. Darmstadt, 13 avril 1810.
  48. Charles XIII de Suède. Château de Stockolm, 2 juin 1810.
  49. Désirée Clary, épouse du général Jean-Baptiste Bernadotte. Stockolm, 8 janvier 1811.
  50. Charles-Jean, prince de Suède [Jean-Baptiste Bernadotte]. Stockolm, 8 mars 1811.
  51-52. Marie-Louise d’Étrurie, une lettre à Napoléon Ier et une à Marie-Louise. Nice, 24 mars 1811. P. j.: une enveloppe.
  53. Frédéric-Auguste Ier de Saxe. Dresde, 24 mars 1811.
  54. Pauline d'Anhalt-Bernbourg, princesse régente de Lippe. Detmold, 27 mars 1811.
  55. Alexis-Frédéric-Christian d'Anhalt-Bernbourg. Ballenstedt, 30 mars 1811.
  56. François Ier d'Autriche. Vienne, 22 mai 1811.
  57. Charles II de Bade. Carlsruhe, 20 octobre 1812. P. j.: une enveloppe.
  58. Frédéric VI de Danemark. Copenhague, 4 février 1813.
  59. Charles II de Bade. Carlsruhe, 8 juin 1813.
  60. Frédéric-Guillaume de Nassau-Weilburg. 21 juin 1813.
- Papiers de Christian de Parrel., AB/XIX/3784-AB/XIX/3795
  Entrée n° 2032: don de Christian de Parrel (novembre 1966).
  Entrée n° 2135: don de M. Duprat (14 juin 1968).
  Fonds Christian de Parrel (XXe s.).
- Fonds Marc Bloch., AB/XIX/3796-AB/XIX/3852
  Entrée n° 2858: dépôt d'Étienne Bloch, transformé en don (18 décembre 1979).
  Fonds Marc Bloch (1886-1944).
- Papiers Raymond Richebé., 1873-1928; AB/XIX/3853
  Entrée n° 2964: don de Claude Richebé (9 juin 1981).
  Correspondance professionnelle et d'érudition reçue par Raymond Richebé, archiviste-paléographe (promotion 1889), héraldiste et numismate, membre de la Société des collectionneurs d'ex-libris.
  - Nombreuses lettres de: Lefuel; Meurgey (de Tupigny); Adrien Blanchet; Dr Bouland; Louis Mazerolles...
  - Lettres de parents et d'amis: questions historiques; renseignements généalogiques et familiaux; identifications de sceaux, jetons, plaques de cheminées...
  - Empreintes, copies, frottis et photographies de cachets et ex-libris.
- Papiers de Christian de Parrel., AB/XIX/3854-AB/XIX/3857
- Pièces diverses entrées entre 1959 et 1963., AB/XIX/3858
  - Documents concernant notamment: Henri de Guise; le seigneur de Launay; le prince de Tingry., 1584-1788; AB/XIX/3858; Dossier 1
    Entrée n° 1764: achat chez Roux-Devillas (9 mai 1962).
    - Commission donnée par Henri de Guise au sieur de Launay pour prendre possession du château d'Ault (Somme), en son nom. 10 juin 1584.
    - Ordre donné par Henri de Guise au sieur de Launay de mener et conduire les ban et arrière-ban de l'armée de Sa Majesté [Henri III]. 22 septembre 1587.
    - Aveu rendu à Philippe d'Erneville, sieur de Launay, pour une pièce de terre dans la paroisse de Launay (Eure). 1er juin 1668.
    - Reconnaissance de noblesse de la famille Guerry (Orléanais), parchemin enluminé. 27 janvier 1700.
    - Armoiries de la famille de Peccat ou Rabot. S. d. [XVIIe s.].
    - Devis de travaux exécutés pour le prince de Tingry [Charles II Frédéric de Montmorency-Luxembourg ?]. Petitbourg, 22 novembre 1749.
    - Procédure engagée par Denis David, bourgeois de Paris, devant la justice d'Argenteuil (Val-d'Oise) contre Denis Fesche occupant illégitime d'une maison sise rue de la Dixme à Argenteuil. 11 décembre 1788.
  - Papiers de la famille Cazes de l'Isle., 1811-1812; AB/XIX/3858; Dossier 2
    Entrée n° 1826: achat à la Librairie Théron de Castres (avril 1963).
    - Service des Ponts et Chaussées de la République batave (Pays-Bas): organisation, correspondance et rapports. 1811-1812.
    - Cartes des départements français de l'Empire. S. d.
    - Marais et moulins, état par districts. S. d.
    - Mémoires et lois sur les digues: notes sur la digue de Westcapel et les fascinages des bords du Rhin; mémoires sur les moulins et les machines à curer les canaux. S. d.
    - Projet de bassin du port de commerce d'Anvers (Belgique). S. d.
    - Questionnaire imprimé sur les ports. S. d.
    - Notes et croquis sur le règlement et le matériel. S. d.
    - Notes et croquis sur le matériel des Ponts-et-Chaussées en Hollande. S. d.
    - Notes sur les moulins à eau et l'assèchement. 1811 et s. d.
  - Papiers de l'ingénieur Marc Isambart Brunel (1769-1849)., 1817-1849; AB/XIX/3858; Dossier 3
    Entrée n° 1515: don de Jean Renaud (28 avril 1959).
    - Généalogie sommaire des descendants de Brunel; article nécrologique paru dans l' Illustration du 22 décembre 1849.
    - Lettres antérieures à 1830: 13 lettres a. s. adressées à Allard, sur ses rencontres avec Wellington. 1817-1829.
    - 34 lettres a. s. de 1830 à 1835.
    - 18 lettres a. s. de 1836 à 1840.
    - Photographies de lettres.
    - Divers: lettres de l'abbé Gossier et d'Étienne-François Allard à son frère Jacques-Charles Allard. 1827-1836.
    - Coupures de presse, en particulier sur les travaux faits dans la tunnel sous la Tamise, à Londres (Grande-Bretagne), par Brunel. 1827-1828
    - Copies dactylographiées et photocopies de lettres adressées par Brunel à Allard. 1831-1841.
- Pièces diverses entrées entre 1955 et 1971., AB/XIX/3859
  - Papiers du marquis de Balincourt, organisateur des fêtes officielles sous la Monarchie de Juillet., 1826-1840; AB/XIX/3859; Dossier 1
    Entrée n° 1805: achat chez Saffroy (15 janvier 1963).
    Dossier 1. Fête du Trocadéro, donnée en l'honneur du duc d'Angoulême à l'occasion de la pose de la première pierre de la nouvelle caserne du Trocadero (Paris), d'après les ordres du marquis de Clermont-Tonnerre, ministre de la Guerre: programme; notes; plans (en couleur); lettres du marquis de Bourmont, du préfet de Police, du duc de Bellune. Août 1826.
    Dossier 2. Fête donnée à Tivoli (Paris) en 1836 et 1839: état des frais engagés pour les artistes; devis pour l'établissement d'un cirque; devis; mémoires; factures; projets de programme. 1836-1839.
    Dossier 3. Fête donnée au théâtre Ventadour en faveur de la liste civile le 20 avril 1837: états et pièces de dépenses; devis et mémoires de travaux. 1837.
    Dossier 4. Bal donné à l'Opéra [de Paris] le 6 mai 1837 au profit des ouvriers de Lyon (Rhône): comptes des dames patronesses (comtesse de Flahaut, Mme de Rambuteau, marquise de Mortemart); comptes des recettes et dépenses; listes de personnes ayant offert des lots; bons et correspondance. 1836-1840.
    Dossier 5. Concert pour les victimes du tremblement de terre de la Martinique au théâtre de la Renaissance le 25 avril 1839: comptes; lettres d'Anténor Joly, directeur du théâtre, d'Édouard Rodriguez, d'Auguste Copin, de M. de Cools et de personnes demandant des billets. 1839.
  - Correspondance du journaliste et homme politique André Lavertujon., 1850-1903; AB/XIX/3859; Dossier 2
    Entrées n° 1105, 1229 et 1332: achats chez Janvier (30 novembre 1955, juillet 1956 et 6 mars 1957).
    Lettres reçues de:
    Cambon (Paul): 14 lettres a. s. 1850-1878.
    Carnot (Hippolyte). 19 mai 1861.
    Challemel-Lacour (Paul-Armand): 18 lettres a. s. 1894 et s. d.
    Fabre (Ferdinand): 26 lettres a. s. 1865-1903.
    Hébrard (Adrien): 14 lettres a. s. 1876-1878.
  - Historique et biographies de la famille Richepance (ou Richepanse)., AB/XIX/3859; Dossier 3
    Entrée n° 2357: don d'Henri Barrès (8 novembre 1971).
    - BARRES (Henri), Les Richepance, 1 vol. polycopié, 51 p. tables.
    - BARRES (Henri), Les enfants du général Richepance (1802-1862), 1 vol. polycopié, 163 p.
    - Notes sur la ville de Saint-Gengoux-le-National (Saône-et-Loire).
  - Papiers du général Adolphe-Antoine Richepance (ou Richepanse)., 1809-1859; AB/XIX/3859; Dossier 4
    Entrée n° 1869: achat à Georges Thomas (18 janvier 1964).
    « Journal et souvenirs »: manuscrit autographe d'Adolphe-Antoine Richepance. Le journal couvre la période 1837-1847 mais est essentiellement consacré à la seconde expédition menée contre Constantine (Algérie) à la fin de l'année 1837. La partie concernant les années 1841-1847 n'est pas rédigée mais simplement constituée d'une chronologie d'évènement. S. d.
    États de service. 1809-1851.
    Ordres de mission. 1836-1859.
    Correspondance reçue de: Cassaignolle (colonel), 15 pièces (1847-1848); Cavaignac, 1 pièce (1851); Dambry, 2 pièces (1840); Durrieu, 1 pièce (1849); Esmenard (capitaine), 1 pièce sur la mort du commandant Richepance, frère du général (1836); Galbois, 1 pièce; Gautier de Rougemont, 2 pièces; Jouve, 4 pièces; Hanrion (capitaine), 2 pièces; Meunier (Alfred), 4 pièces; Noue (lieutenant-colonel de), 7 pièces; Princeteau (L.), 2 pièces; Tellet, 11 pièces; Vidalenc, 14 pièces; lettres non identifiés. 1840-1851. [La plupart de ces lettres concernent les opérations en Algérie et la prise de Cherchell].
    Dessins. 1844-1859.
    Croquis topographiques (profils) de villes d'Algérie: Bougie (auj. Béjaïa), Collo, Philippeville (auj. Skikda), Alger, Carthage.
    Croquis archéologiques: inscriptions antiques à Sétif et Constantine (Algérie).
    Dessins de ruines: temple de Janus (?); maison à Lazzarone (Italie ?); tombeau de la Chrétienne (Mausolée royal de Maurétanie, Algérie); col de Beni-Aîcha (Algérie); tumulus de Djebel el Akhdar (Algérie); tombeau à Tipasa (ruines romaines de Tipasa de Maurétanie, Algérie); aqueduc romain de Constantine (Algérie).
    Portrait d'Eugène Richepance (tué à Constantine en 1836), par son frère Alphonse.
    Paysages français: travaux de Lyon (Rhône); château du Rousset (Loire); place à Bourbon-l'Archambault (Allier), moulin sur le Sichon (Allier); vue de Châteldon (Puy-de-Dôme); vue de Vichy (Allier).
- Pièces diverses entrées en 1958 et 1981., AB/XIX/3860
  - Documents concernant notamment l'affaire Humbert et l’héritage Crawford., 1863-1904; AB/XIX/3860; Dossier 1
    Entrée n° 1384: achat chez Loliée (9 janvier 1958).
    Lettre a. s. de Léon Gambetta à Perreau. 13 décembre 1872.
    Documents sur l'affaire Humbert.
    Lettre de Gustave Humbert, sénateur. 28 janvier 1863.
    Lettre de Fréderic Humbert, conseiller général. 25 mai 1885.